【裁判字號】    89,訴,956
【裁判日期】    890911
【裁判案由】    毒品危害防制條例
【裁判全文】
臺灣臺南地方法院刑事判決                          八十九年度訴字第九五六號
    公  訴  人  臺灣台南地方法院檢察署檢察官
    被      告  甲○○
右列被告因毒品危害防制條例案件，經檢察官提起公訴（八十九年度毒偵字第七二一
號、第一七九九號），本院判決如左：
    主  文
甲○○連續施用第一級毒品，累犯，處有期徒刑壹年陸月，扣案注射針筒參支、沒收
銷燬之；又連續施用第二級毒品，累犯，處有期徒刑壹年，扣案安非他命壹小包（含
袋重零點貳公克），沒收銷燬之，應執行有期徒刑貳年陸月，扣案注射針筒參支、安
非他命壹小包含袋重（零點貳公克），均沒收銷燬之。
    事  實
一、甲○○前於民國八十年間因違反麻醉藥品管理條例案件，經法院判處有期徒刑六
    月、緩刑四年確定，復於八十一年間，再因肅清煙毒條例案件，經法院判處有期
    徒刑三年二月確定，再於八十二年間因違反麻醉藥品管理條例案件，經法院判處
    有期徒刑七月確定，並撤銷上開緩刑，嗣於八十七年間再因槍砲彈藥刀械管制條
    例案件，經本院判處有期徒刑三月確定，上開案件接續執行，而於八十七年七月
    二十五日執行完畢，詎仍不知悔改，於八十六年間因連續施用第一級毒品海洛因
    ，經本院於八十七年八月四日以八十七年度毒聲字第三一四號裁定應送勒戒處所
    觀察、勒戒後，認無繼續施用毒品傾向，而經臺灣台南地方法院檢察署檢察官於
    八十七年十月十五日以八十七年度偵字第三四六號為不起訴處分確定，詎被告又
    分別基於施用第一級毒品海洛因及第二級毒品安非他命之概括犯意，自八十八年
    十月初起至八十九年四初止在台南縣歸仁鄉○○街一三九號家中及台南市台南第
    二高級中學附近某不知名之電玩遊藝場將海洛因以針筒注射靜脈血管及摻入香煙
    內等方式，施用第一級毒品海洛因，另自八十九年一月間起自同年四月初起，施
    用第二級毒品安非他命，其間分經警於八十九年一月二十三日二十二時三十分許
    在臺南縣歸仁鄉○○街一百三十九號住處查獲，扣得第二級毒品安非他命一包（
    含袋重約○‧二公克），並經警採尿送驗，發現有安非他命陽性反應（臺南縣衛
    生局於八十九年一月三十一日所出具之尿液檢驗報告附卷可稽），甲○○並因本
    次施用毒品行為，經本院於八十九年三月六日以八十九年度毒聲字第七九二號裁
    定送勒戒處所觀察、勒戒後，認有繼續施用毒品之傾向，(有該所於八十九年五
    月一日以南所京衛字第○六四八－五號函送之證明書一份附卷），再經本院於同
    年五月十五日以八十九年度毒聲字第一四一號裁定令入戒治處所施以強制戒治壹
    年，復甲○○另在同年三月三十一日因其為毒品列管人口，經台南縣歸仁分局調
    驗，經採尿送驗而有嗎啡陽性反應，同日另經警方持檢察官搜索票搜索台南縣歸
    仁鄉○○街一三九號甲○○住處，並扣得施用海洛因之注射針筒三支。甲○○再
    於八十九年四月十日於前開案件入勒戒處所觀察、勒戒之際，經台灣台南看守所
    採尿送驗，亦發現有鴉片類及安非他命陽性反應。八十九年七月四日，台南縣警
    察局歸仁分局因收到甲○○於上開三月三十一日之調驗採尿結果，經前往台灣台
    南看守所訊問甲○○，而經甲○○供承於八十九年四月初，復有施用海洛因之行
    為。
二、案經台南縣警察局歸仁分局報請臺灣臺南地方法院檢察署檢察官偵查起訴。
    理  由
一、右開被告甲○○連續施用第一級毒品海洛因及第二級毒品安非他命之事實，業經
    被告甲○○自白不諱，而被告經警多次查獲採尿送驗、及於入勒戒處所觀察、勒
    戒之際，經台灣台南看守所採尿送驗，亦發現有鴉片類及安非他命陽性反應等情
    ，亦有各該驗尿報告存卷供參，此外復有安非他命壹小包（含袋重零點貳公克）
    ，專供施用毒品注射針筒參支扣案足證。
二、另查另被告前已因施用毒品案件，經觀察、本院於八十七年八月四日以八十七年
    度毒聲字第三一四號裁定應送勒戒處所觀察勒戒後，認無繼續施用毒品傾向，而
    經臺灣台南地方法院檢察署檢察官於八十七年十月十五日以八十七年度偵字第三
    四六號為不起訴處分確定，亦有該不起訴處分書一紙附卷可稽。再被告又因於八
    十九年一月二十三日之前二或三日內在不詳處所施用第二級毒品安非他命，經本
    院裁定送觀察勒戒後認有繼續施用毒品傾向，再經本院裁定送戒治處所強制戒治
    ，亦有本院八十九年度毒聲字第七九二號、八十九年度毒聲字第一四一號裁定各
    一份存卷供參。故本件被告自白核與事證相符，其施用毒品海洛因及安非他命之
    罪行堪予認定，應依法論科。
三、核被告所為，係分別犯毒品危害防制條例第十條第一項及第二項之罪。被告所犯
    上開二罪間，犯意各別，罪名互異，應分論併罰。又其各連續施用第一級及第二
    級毒品之行為均時間密接、犯罪構成要件相同，顯係基於概括犯意反覆為之，應
    各依連續犯規定論以一罪，並分別加重其刑。至被告非法持有第一級毒品及第二
    級毒品之低度行為，已分別為其進而施用之高度行為所吸收，不復另論。另查被
    告甲○○前於八十年間因違反麻醉藥品管理條例案件，經法院判處有期徒刑六月
    、緩刑四年確定，復於八十一年間，再因肅清煙毒條例案件，經法院判處有期徒
    刑三年二月確定，再於八十二年間因違反麻醉藥品管理條例案件，經法院判處有
    期徒刑七月確定，並撤銷上開緩刑，嗣於八十七年間再因槍砲彈藥刀械管制條例
    案件，經本院判處有期徒刑三月確定，上開案件接續執行，而於八十七年七月二
    十五日執行完畢，有台灣高等法院被告全國前案紀錄表在卷可按，是被告於刑之
    執行完畢後，五年之內再犯本件有期徒刑以上之罪，為累犯，應遞加重其刑。扣
    案安非他命壹小包（含袋重零點貳公克）為第二級毒品，注射針筒參支為被告專
    供施用毒品之器具，業據被告供述在卷，均應依同法第十八條第一項前段規定沒
    收銷燬之。
三、又被告自八十九年三月三十一日後再施用第一級毒品海洛因及第二級毒品安非他
    命之行為，即檢察官以八十九年度毒偵字第二０二一號移送併辦部分，雖未據檢
    察官起訴，惟與前開起訴部分，有連續犯裁判上一罪關係，本院自得併予審判，
    附此敘明。
據上論斷，應依刑事訴訟法第二百九十九條第一項前段，毒品危害防制條例第十條第
一項、第二項、第十八條第一項前段，刑法第十一條前段、第五十六條、第四十七條
、第五十一條第五款，判決如主文。
本案經檢察官曾昭愷到庭執行職務。
中    華    民    國      八十九      年      九      月        十一    日
                                  臺灣臺南地方法院刑事第二庭
                                      法  官      鄧  希  賢
右正本證明與原本無異。
如不服本判決，應於判決送達後十日內向本院提出上訴狀( 應附繕本 )。
                                      書記官      陳  美  蓉
中    華    民    國      八十九      年      九      月        十一    日
附錄法條：
毒品第一級毒品者，處六月以上五年以下有期徒刑。
施用第二級毒品者，處三年以下有期徒刑。


司法院資訊處製作；財團法人民間司法改革基金會備份。
